【裁判字號】    96,聲,1770
【裁判日期】    970610
【裁判案由】    聲請解除限制出境
【裁判全文】
臺灣桃園地方法院刑事裁定              96年度聲字第1770號
聲  請  人
即  被  告  甲○○
選任辯護人  黃文明律師
上列聲請人因被告違反洗錢防制法等案件（95年度訴字第1651號
），聲請解除限制出境，本院裁定如下：
    主  文
聲請駁回。
    理  由
一、本件被告甲○○因涉嫌違反洗錢防制法等案件，經臺灣桃園
    地方法院檢察署以其有逃亡之虞，函請內政部警政署入出境
    管理局，予以限制出境。
二、聲請意旨略以：本案自94年起偵查迄今，已約3 年之久，被
    告甲○○每傳必到，絕無逃亡之虞。而被告雖涉前開案件，
    惟仍須謀生養家，此刻因業務上需要，受邀需赴大陸處理「
    東莞東霖傢俱股份有限公司」相關業務，爰聲請解除限制出
    境等語。
三、經查：
  (一)限制住居乃限制被告之住居而停止羈押之執行方法，法院若
    認被告雖有羈押之原因，但無羈押之必要，自得限制住居而
    停止羈押：限制被告出境，在限制被告應居住於我國領土內
    ，不得擅自出國，俾保全訴訟程序之進行及刑罰之執行，與
    限制住居於某縣、市相較，其容許住居之範圍更為廣闊，限
    制出境亦屬限制住居方法之一，與具保、責付同屬羈押替代
    方式之強制處分（最高法院93年度臺抗字第243 號刑事裁定
    意旨參照）。而對涉案被告限制出境，係在限制其應居住於
    我國領土範圍內，不得擅自出國，俾保全將來偵查、審判程
    序之進行及刑罰之執行。此係執行限制住居方法之一，屬刑
    事訴訟法第416 條第1 項第1 款之處分，其有否限制出境必
    要，檢察官及事實審法院之審判長、受命法官、受託法官均
    有審酌裁量之權（最高法院94年度臺抗字第153 號刑事裁定
    意旨參照）。是限制出境之處分，性質上屬於限制住居之一
    種，目的在防止被告逃亡，確保被告能於審判時到庭，以利
    刑事訴訟程序之進行，是考量解除限制出境與否，自應以訴
    訟之進行及證據之調查是否因此而受影響為判斷依據，先予
    敘明。
  (二)本件被告因違反洗錢防制法案件，公訴意旨認被告係涉犯洗
    錢防制法第9 條第2 項及刑法第340 條之罪嫌，而本件牽涉
    層面廣泛，應行調查事項龐雜，被告雖於本院歷次準備程序
    均如期到庭應訊，然並不能據以擔保其於解除限制出境後，
    必能遵照本院指定之期日到庭進行訴訟配合審理。又被告主
    張欲出國至大陸洽商業務，足見被告聲請解除限制出境之目
    的即係欲前往大陸地區，本院雖認被告現尚無羈押之必要，
    惟認為倘准許其出境，極有匿逃大陸地區久滯不歸之可能，
    為確保日後審判、執行程序之進行，認仍有繼續限制其出境
    之必要。至被告所述至大陸地區洽商等情，以現今通訊科技
    之發達，其為經營業務而與他人間之溝通自無障礙，且被告
    亦可委託他人代理為之，尚無困難可言，且非屬絕對必要。
    綜上，本院按其情節認若非予以限制出境而保全被告於國內
    ，則審判之進行有窒礙之虞，是前所限制被告出境之處分，
    經核現仍有其必要，且尚屬適當，被告所請解除限制出境核
    無理由，不能准許，應予駁回。
四、依刑事訴訟法第416 條，裁定如主文。末按法院就該第 416
    條之聲請所為裁定，不得抗告，同法第418 條第1 項前段亦
    規定甚明，是本裁定依該規定，自不得抗告（最高法院94年
    度臺抗字第153 號刑事裁定意旨參照），一併敘明。
中    華    民    國    97    年    6     月    10    日
                    刑事第十庭  審判長法  官  江德民
                                      法  官  陳世旻
                                      法  官  蘇昌澤
以上正本證明與原本無異。
不得抗告。
                                     書記官   田宜芳
中    華    民    國    97    年    6     月    11    日


司法院資訊處製作；財團法人民間司法改革基金會備份。
